臺灣高等法院高雄分院刑事判決　　　　110年度上訴字第466號
　　　　　　　　　　　　　　　　　　110年度上訴字第467號
上　訴　人　臺灣屏東地方檢察署檢察官
上　訴　人
即　被　告　丁冠中


選任辯護人　謝建智律師
　　　　　　梁家豪律師
上　訴　人
即　被　告　薛琪玬


選任辯護人　梁家豪律師
上列上訴人等因被告等妨害電腦使用等案件，不服臺灣屏東地方
法院108 年度訴字第1100號、109 年度訴字第301 號，中華民國
110 年2 月26日第一審判決（起訴及追加起訴案號：臺灣屏東地
方檢察署108 年度偵字第4161號、9967號），提起上訴，本院判
決如下：
    主  文
上訴駁回。
    事  實
一、甲○○與戊○○係夫妻關係；甲○○前為內政部警政署保安
    警察第二總隊第一大隊第三中隊屏東小隊（下稱屏東小隊）
    警員，且隨隊派駐於屏東縣○○市○○路0 號，負責確保駐
    地即經濟部加工出口區屏東加工出口區（下稱屏東加工出口
    區）之治安及交通安全等業務，為依法令服務於國家所屬機
    關而具有法定職務權限之公務員，丙○○則為屏東小隊小隊
    長。
二、甲○○因與小隊長丙○○相處不睦，嗣知悉全台灣金屬科技
    股份有限公司（下稱全台灣金屬公司）職員顏秀芳，欲贊助
    屏東加工出口區廠商協進會（下稱廠商協進會）與屏東小隊
    聯合舉辦之中秋烤肉活動，於民國107 年9 月11日16時許，
    攜帶裝有新臺幣（下同）5,000 元之紅包1 個（下稱系爭紅
    包），至屏東小隊交予丙○○，丙○○通知廠商協進會總幹
    事曾慧芬至屏東小隊拿取上開紅包等情後，為取得錄有顏秀
    芳手持紅包與丙○○交談之畫面之監視器影像資料，竟基於
    無故輸入他人帳號、密碼侵入公務機關電腦，無故取得公務
    機關電腦電磁紀錄之犯意，於107 年9 月11日16時許至同年
    10月11日某時許（起訴書記載為107 年9 月11日至108 年2
    月21日間之某時，應予更正），在屏東小隊，假借職務上之
    機會，輸入他人帳號、密碼登入屏東小隊監視器主機電腦，
    取得上開監視器影像資料之電磁紀錄（下稱系爭電磁紀錄）
    。
三、甲○○取得系爭電磁紀錄後，與戊○○共同意圖散布於眾，
    基於加重誹謗之犯意聯絡，由甲○○以個人電腦設備播放上
    開監視器影像資料，同時持手機側拍，並節錄顏秀芳手持紅
    包與丙○○交談之畫面，再將側拍之監視器影像資料燒錄為
    光碟（下稱系爭光碟），並交付予戊○○。嗣由戊○○於10
    8 年2 月21日16時許，以門號0000000000號行動電話聯繫柯
    大成後，於同日20時許至21時許間某時許，前屏東縣○○市
    ○○路000 號「麥當勞屏東復興店」，交付系爭光碟予受柯
    大成委託，以柯大成名義出席之白強，並稱系爭光碟內錄有
    顏秀芳行賄丙○○之證據，希望柯大成將系爭光碟內容訴諸
    媒體云云，足生損害於丙○○之名譽及社會評價。嗣柯大成
    取得系爭光碟後告知丙○○，循線查悉上情。
四、甲○○於108 年1 月24日10時40分許，駕駛車牌號碼000-00
    00號警用自小客車執行巡邏勤務，行經屏東縣○○市○○路
    ○○○街路○○○○○○○○○區○0 號門內出口）處時，
    與騎乘電動機車之劉盈孜發生交通事故（過失傷害部分未據
    告訴）。甲○○未依規定通報該事故，然因劉盈孜需向雇主
    請假，甲○○竟基於偽造公文書進而行使之犯意，於108 年
    1 月30日9 時許前某時許，假借職務上之機會，在屏東小隊
    辦公室，利用公務電腦設備連結內政部警政署警政知識聯網
    ，先以自有之帳號與密碼登入，並進入該聯網中之交通事故
    案件處理系統，點選其前所承辦之交通事故檔案及編號1071
    2A2AW8B0077/08號之道路交通事故當事人登記聯單（下稱A
    當事人登記聯單，詳如附表一所示）等電磁紀錄，再以文書
    處理應用軟體WORD，重新編輯成內容含有附表二項次1 至5
    所示之道路交通事故當事人登記聯單電磁紀錄（該等電磁紀
    錄並未上傳至內政部警政署警政知識聯網交通事故案件處理
    系統，亦即未生刪除或變更公務機關電磁紀錄之結果），嗣
    經甲○○列印成書面後，接續盜蓋屏東小隊圓戳章、不知情
    之警員蕭舜鴻、丙○○之職章於該書面上，而偽造成如附表
    二所示道路交通事故當事人登記聯單之公文書（下稱B 當事
    人登記聯單，詳如附表二所示）1 張，用以表彰上揭偽造交
    通事故聯單係由警員蕭舜鴻所填寫，並經主管小隊長丙○○
    核閱等不實事項，並進而於同日9 時許交予不知情之屏東加
    工出口區第2 號門保全人員李富安，經李富安於108 年1 月
    30日14時30分許轉交予劉盈孜收受而行使，足生損害於蕭舜
    鴻、丙○○、屏東小隊及內政部警政署對於交通事故案件管
    理之正確性。
五、案經丙○○訴由內政部警政署保安警察第二總隊（下稱保二
    總隊）移送，保二總隊第一大隊第三中隊報告臺灣屏東地方
    檢察署檢察官偵查起訴及追加起訴。
    理  由
壹、證據能力：
一、按刑事訴訟法第159 條之2 之規定，係以被告以外之人於司
    法警察（官）調查中之陳述，性質上屬傳聞證據，故原則上
    不認其具證據能力，惟該證人警詢之供詞倘一味排除，亦有
    違實體真實發見之訴訟目的，是以先前與審判中不符之陳述
    ，具有較可信之特別情況，且為證明犯罪事實存否所必要者
    ，則例外認有證據能力（最高法院97年度台上字第1940號判
    決意旨參照）。是被告以外之人於檢察事務官、司法警察官
    或司法警察調查中所為之陳述，與審判中不符時，而先前之
    陳述具有較可信之特別情況，且為證明犯罪事實存否所必要
    者，得為證據，刑事訴訟法第159 條之2 定有明文。
二、條文所稱「較有可信之特別情況」，應就前後陳述時之各種
    外部情況進行比較，以資決定何者外部情況具有可信性，所
    稱之「外部情況」，一般應考量：證人作證時間之間隔、有
    無意識的迴避、受外力干擾、事後串謀、警詢時有無辯護人
    、代理人或親友在場、警詢中所述對於構成要件、犯罪態樣
    、加重減輕事由或起訴合法要件等事實或情況之記載是否較
    完整詳實，自可推定證人之陳述與事實較為相近，而可信為
    真實。故證人之陳述係在上開特別可信之情況下所為，雖係
    審判外之陳述，仍得承認其有證據能力。又所謂「前後陳述
    不符」之要件，應就前後階段之陳述進行整體判斷，以決定
    其間是否具有實質性差異，惟無須針對全部陳述作比較，陳
    述之一部分有不符，亦屬之。
三、本件證人白強於警詢時及原審法院之證述經核有前後陳述不
    符之情形：
  ㈠證人白強於警詢時證稱：108 年2 月21日20時許至21時許，
    我代替柯大成出面，柯大成就坐我隔壁桌，戊○○誤以為我
    是柯大成，就交給我1 個信封，裡面有光碟片，向我表示他
    知道柯大成所投資的瑞隆興業與全台灣金屬公司有糾紛，光
    碟片的內容是丙○○與全台灣金屬公司掛勾的證據，希望我
    為她伸張正義等語（見警卷一第18頁至18頁反面）。然其於
    原審證稱：我現在對於案發當時的情形只有稍微記得，做警
    詢筆錄時記得比較清楚，我現在記得柯大成當時好像不在現
    場，又好像是坐在車上，太久了我想不起來等語（見原審卷
    一第298 至302 頁）。經查：證人白強於警詢時製作筆錄之
    時間為108 年4 月11日13時5 分許，證述時間距離案發時間
    僅不到2 個月，對於此一事件，記憶自當深刻，而無記憶模
    糊或錯誤之情形，而其於110 年2 月8 日在原審證述時，對
    於被告戊○○所述內容，及證人柯大成是否在場等問題，均
    回答記憶不清等語，是證人白強於警詢時與法院審理中之證
    述前後陳述不符，且具有實質性差異。
  ㈡證人白強之警詢證述具較可信之特別情況且為證明犯罪事實
    存否所必要：證人白強於警詢時之證述距離涉案發時點較近
    ，故證人白強於警詢時之記憶應較為深刻，不致因時隔日久
    而遺忘案情；且證人白強之警詢筆錄內容涉及案情部分均由
    受訊人連續陳述，內容具體而完整，其形式與製作過程均未
    見有何瑕疵。而證人白強對於108 年2 月21日被告戊○○所
    述內容，及證人柯大成是否在場等問題，攸關被告甲○○、
    戊○○如事實欄三所示犯行該當與否，為證明犯罪事實存否
    所必要。揆諸上開說明，證人白強於警詢之證述應認有證據
    能力，而得採為本案之證據。
四、證人丙○○、柯大成、顏秀芳、曾慧芬於警詢之證述應無證
    據能力：
    證人丙○○、柯大成於警詢時之證述，對被告甲○○等2 人
    而言，係屬審判外陳述，被告甲○○等2 人及其等辯護人均
    否認證據能力（見原審卷一第281 頁、本院上訴字第466 號
    卷第127 頁），而證人丙○○、柯大成均於原審到庭接受交
    互詰問，審酌其等於警詢時之陳述尚非證明犯罪事實存否所
    必要，且查無上開例外得以之作為證據之各種情形，依前揭
    刑事訴訟法第159 條之2 之規定，證人丙○○、柯大成芬之
    警詢筆錄，應無證據能力。
五、查本判決所引用其餘屬於傳聞證據之部分，均已依法踐行調
    查證據程序，且檢察官及被告於本院審理時，均明示同意有
    證據能力（見本院上訴字第466 號卷第127 頁），本院審酌
    該等證據作成時情況，並無違法取證之瑕疵，且無顯不可信
    之情形，復與待證事實具關聯性，以之作為證據應屬適當，
    爰依刑事訴訟法第159 條之5 第1 項規定認定有證據能力。
貳、認定犯罪事實之證據及心證理由：
甲、被告甲○○、戊○○事實欄二、三所示妨害電腦使用罪、加
    重誹謗等部分：
一、訊據被告甲○○雖然坦承於案發當時為屏東小隊之警員，與
    被告戊○○係夫妻，及107 年9 月11日16時許開始執行值班
    勤務等情，但否認有何之公務員假借職務上之機會，故意犯
    無故取得公務機關電腦之電磁紀錄、加重誹謗犯行；辯稱：
    未曾登入屏東小隊監視器主機電腦，取得系爭電磁紀錄，亦
    不知監視器主機密碼，也不知道戊○○如何取得監視錄影畫
    面影像；當天是快16時才到屏東小隊，沒有看到顏秀芳請丙○○轉交紅包，跟戊○○關係不是很好，對於戊○○將系爭
    電磁紀錄光碟交給柯大成亦不知情、從監視器畫面勘驗結果
    可知，於顏秀芳送紅包來時，不在屏東小隊辦公室，根本不
    知情有廠商來送紅包的事情云云。另訊據被告戊○○雖坦承
    與被告甲○○為夫妻、於108 年2 月21日16時許，以門號
    0000000000號行動電話聯繫證人柯大成後，並於同日晚間，
    前往屏東縣○○市○○路000 號「麥當勞屏東復興店」交付
    系爭光碟予白強等事實，但亦否認有何加重誹謗犯行。辯稱
    ：不知道是誰將系爭光碟丟在我的店裡面，取得系爭光碟時
    我有先閱覽過，上面指示我寄給柯大成及廉政署政風室；我
    都是照著我收到的光碟上所附字條敘述內容去做的，我認為
    求證光碟內容應該是調查單位的責任，並無散布於眾之意圖
    云云。
二、經查：
  ㈠被告甲○○、戊○○為夫妻，被告甲○○自107 年9 月11日
    至108 年2 月21日止，擔任屏東小隊警員，107 年9 月11日
    16時許至18時許，在屏東小隊執行值班勤務；被告戊○○於
    108 年2 月21日16時許，以行動電話聯繫柯大成後，於同日
    晚間某時許，前往屏東縣○○市○○路000 號「麥當勞屏東
    復興店」，並交付系爭光碟予受柯大成委託代為出席之白強
    、又於108 年6 月24日向法務部廉政署投寄陳情信件及內容
    含有系爭電磁紀錄之光碟及照片，並經法務部廉政署移請內
    政部警政署政風室查察等情，各為被告甲○○、戊○○所是
    認（見原審卷一第67、146 至147 頁、本院上訴字第466 號
    卷第124 頁），且經證人白強於警詢；證人即告訴人丙○○
    、證人柯大成於原審證述在卷（見警卷一第18頁至18頁反面
    、原審卷一第283 至297 、305 至312 頁）；並有108 年3
    月9 日被告戊○○與證人柯大成電話譯文、107 年9 月11日
    屏東小隊勤務分配表、採證照片、內政部警政署109 年1 月
    6 日廉肅佐108 廉非1308字第1096600028號函暨所附受理檢
    舉信及光碟（下稱檢舉光碟）等在卷可資佐證（見警卷一第
    27至42、53、73頁、原審卷一第109 至116 頁）。
  ㈡被告甲○○與證人丙○○相處不睦：
    證人簡均達於警詢時證稱：小隊長丙○○蠻用心在經營單位
    ，但可能因為ㄧ些作法和理念上不合，確實聽過甲○○有抱
    怨過，但沒有什麼偏激的言論等語（見警卷一第25至26頁）
    ；證人李憶婷於警詢時亦證稱：甲○○與丙○○係上下隸屬
    關係，彼此關係不是很好等語（見他卷一第68頁）；證人丙○○於原審證稱：案發當時我擔任屏東小隊小隊長，因為甲○○表現不佳且因公務人員服務法被記申誡，所以我3 年考
    績都給他打乙等，甲○○對我懷恨在心，戊○○也有打電話
    問我為何甲○○考績乙等等語（見原審卷一第280 至297 頁
    ）。審酌證人簡均達除陳述被告甲○○與丙○○因作法及理
    念有所不合外，並無對被告甲○○為更不利證述，且證人簡
    均達、李憶婷與被告甲○○、丙○○均為同事，彼此無仇恨
    或利害關係，立場中立，簡均達及李憶婷應無為構陷被告甲○○而為不實陳述之動機；而證人丙○○僅係客觀陳述其與
    被告甲○○相處不睦之原因，是其等上開證詞應均屬可信。
    參以被告戊○○於原審供稱：我對丙○○的人品有所懷疑，
    還沒收到光碟之前我沒有證據可以檢舉他，但是之前丙○○
    就經常涉及我的家務事，叫我做東做西，要求我對他歌功頌
    德，是個很好大喜功的人物等語（見原審卷一第77至82、14
    5 至150 頁），足徵被告戊○○對證人丙○○亦有微詞，益
    徵被告甲○○與丙○○相處不睦。
  ㈢證人丙○○於原審證稱：因為屏東小隊轄區在屏東加工區內
    ，負責交通與治安，之前柯大成所屬瑞隆興業公司與顏秀芳
    所屬全台灣金屬公司，因工廠拍賣致2 間公司有產權糾紛，
    柯大成經瑞隆興業公司派駐現場，當時柯大成對警方處理的
    方式很不滿意，因此與我有嫌隙，甲○○因參與處理的過程
    而知悉此事等語（見原審卷一第280 至297 頁），而證人柯
    大成於原審證稱：107 年間我有投資瑞隆興業公司，當年度
    也有投入鄉民代表選舉，因此認識記者及媒體從業人員，後
    來因為屏東加工區廠房投標案，因屏東小隊曾經介入處理瑞
    隆興業與全台灣金屬公司的糾紛，我曾與顏秀芳及丙○○發
    生爭執，當時我跟丙○○弄得非常不愉快；我於108 年2 月
    21日接獲來電，來電者知道我跟媒體關係不錯，說要提供對
    我有幫助的資料給我，是關於屏東加工區的等語（見原審卷
    一第305 至312 頁）。其次，被告甲○○曾於106 年8 月4
    日8 時30分許，接獲通報前往福聚公司處理糾紛，復於同日
    12時許，接獲全台灣金屬公司顏秀芳報案，稱瑞隆興業公司
    柯大成強行進入福聚公司拆除零件，並於同日14時至16時許
    ，前往福聚公司協助調查全台灣金屬公司與瑞隆興業公司糾
    紛等情，有屏東小隊勤務分配表、員警工作紀錄簿在卷可參
    ，核與證人丙○○、柯大成上開所述相符，是證人丙○○、
    柯大成上開證述堪以採信，足認被告甲○○知悉丙○○與柯
    大成曾發生爭執。
  ㈣被告甲○○知悉顏秀芳請丙○○代收系爭贊助紅包：
    ⑴經原審勘驗前引檢舉光碟，結果如下（見原審卷一第219
      至243 頁）：
    檢舉光碟監視錄影畫面係自屏東小隊辦公室面對值班台處右
    上方自上往下拍攝，畫面中辦公室對外出入口為警局大門（
    下稱A 處），另有警局走廊（下稱B 處）、監視器右方死角
    （下稱C 處）、監視器下方死角（下稱D 處）。
    00:00:00-00:01:54畫面中僅李憶婷1人值班。
    00:01:55顏秀芳自A 處進入畫面。
    00:09:02-00:09:03 畫面中有顏秀芳、邱義庭及員警甲，丙○○自A 處進入畫面中。
    00:09:07-00:09:11 顏秀芳與丙○○在值班台旁交談，期間
    顏秀芳拿出紅包置於值班台上，員警甲自C 處離開畫面。
    00:11:01-00:16:46 顏秀芳、丙○○在警局沙發上交談，期
    間李憶婷、員警甲在畫面中走動，雖有進入B 、C 、D 處，
    皆立即回到畫面中。
    00:36:56-00:37:05 曾慧芬自A 處進入警局，並走向沙發區
    就坐，畫面中顏秀芳、丙○○坐在警局沙發上，李憶婷坐於
    值班台。
    00:37:33-00:40:34 曾慧芬、丙○○及顏秀芳坐於沙發區，
    員警乙自C 處進入畫面，期間丙○○短暫進出C 處，員警乙
    自C 處離開畫面。
    00:49:52-00:56:25 畫面中僅顏秀芳、丙○○與曾慧芬於警
    局沙發區談話。
    00:56:25-00:57:28 顏秀芳、丙○○與曾慧芬於由A 處離開
    畫面。
    00:57:36丙○○由A 處進入畫面、李憶婷於D 處進入畫面。
    00:57:46-01:01:10 曾慧芬由A 處進入畫面，走向警局沙發
    區與丙○○談話，李憶婷坐於A 處旁電腦桌，嗣後站立於值
    班台旁。
    01:01:11-01:02:25 曾慧芬、丙○○坐於警局沙發處，李憶
    婷站於值班台旁，甲○○自D 處進入畫面，員警乙站於C 處
    。
    01:04:21-01:04:24 李憶婷立於值班台，曾慧芬、丙○○自
    A 處離開畫面，甲○○自C 處進入畫面。
    01:04:35李憶婷、甲○○立於值班台，曾慧芬自A 處向警局
    內揮手。
  ⑵由上開勘驗結果可知，證人顏秀芳先於證人李憶婷值班時，
    自A 處進入屏東小隊辦公室，嗣與丙○○在值班台旁邊交談
    ，期間證人顏秀芳拿出紅包置於值班台上，隨後丙○○、顏
    秀芳至屏東小隊辦公室沙發區交談，隨後證人曾慧芬自A 處
    進入屏東小隊辦公室，並至沙發區與丙○○、顏秀芳交談，
    其後證人顏秀芳先行離開，而被告甲○○係由D 處進入監視
    器畫面，證人曾慧芬自A 處離開時亦向立於值班台之被告甲○○、證人李憶婷揮手。
  ⑶證人丙○○、曾慧芬、簡均達各均證稱：屏東小隊辦公室有
    值班台大門、後方管理處，及通往寢室至地下室停車場3 個
    對外出入口等語（見原審卷一第294 、322 、331 頁）；而
    證人顏秀芳、李憶婷亦證稱：屏東小隊辦公室除值班台大門
    外，尚有通往寢室至地下室停車場之對外出入口等語（見原
    審卷一第318 、338 頁），足見屏東小隊辦公室有值班台大
    門、後方管理處，及通往寢室至地下室停車場3 個對外出入
    口；證人丙○○證稱：107 年9 月11日當日被告甲○○係自
    值班台左邊通往寢室至地下停車場的人進入等語（見原審卷
    第294 頁）。參酌上開檢舉光碟內監視錄影畫面勘驗結果，
    被告甲○○首次進入畫面係自D 處即監視器下方死角，因此
    ，被告甲○○當日並非自屏東小隊值班台大門進入辦公室。
  ⑷證人丙○○證稱：107 年9 月11日中秋節前，顏秀芳有拿1
    個裝有5,000 元的紅包，請我轉交給曾慧芬，目的是為了贊
    助屏東加工區廠商協進會所舉辦的中秋節烤肉活動，因為屏
    東小隊只是協辦方，我隨即聯繫主辦方負責人曾慧芬到場，
    顏秀芳及曾慧芬也有合照存證；甲○○值班時間為當日14至
    16時許，因甲○○習慣提早10分鐘即當日15時50分許抵達辦
    公室，甲○○抵達辦公室時，我、顏秀芳與曾慧芬都還在辦
    公室聊天，當日甲○○自對外停車場進入，再從後面側門進
    來，坐在辦公室右後方監視器畫面沒有拍到的位子等語（見
    原審卷一第280 至297 頁）。依證人丙○○所述，被告甲○○於其與曾慧芬於屏東小隊辦公室沙發區討論系爭紅包事宜
    時，已進入屏東小隊辦公室，就證人丙○○代收系爭贊助紅
    包一事應有所聞。證人丙○○所述是否為真？佐以證人李憶
    婷於警詢時證稱：我是107 年9 月11日14時許至16時許的值
    班人員，當日接近16時許時有全台灣金屬公司女員工拿紅包
    稱要贊助中秋烤肉活動等語（見他卷一第67至68頁）；於原
    審證稱：當日接近16時許時有2 名女性廠商到屏東小隊辦公
    室贊助中秋烤肉活動，丙○○及2 名女性廠商在辦公室沙發
    區討論烤肉的事情，我的下一班值班人員是16時至18時許值
    勤的甲○○，我們是當日15時50分許至16時許處理交接業務
    ，甲○○應該在15時50分許之前就到辦公室等語（見原審卷
    一第333 至338 頁）。證人顏秀芳亦證稱：107 年9 月11日
    我曾經拿紅包到屏東小隊請丙○○轉交給曾慧芬，因為全台
    灣金屬公司是新進駐的廠商，我跟主辦方不太認識，因此請
    協辦單位屏東小隊的丙○○協助轉交，丙○○隨即聯繫主辦
    方曾慧芬到場。當日我在屏東小隊辦公室待了30分鐘以上，
    甲○○有在場，坐在值班台右方的辦公區，我知道屏東小隊
    的辦公室有2 個出入口，一個是值班台大門，另一個是地下
    室停車場等語（見原審院卷一第313 至318 頁）；證人曾慧
    芬證稱：107 年9 月11日顏秀芳有在屏東小隊辦公室交給我
    1 個紅包，用以贊助廠商協進會與屏東小隊合辦的中秋烤肉
    活動，我跟顏秀芳當日有合照為證。我知道屏東小隊辦公室
    有值班台大門、後方管理處，及通往地下室停車場3 個對外
    出入口，我當時看到甲○○在監視器畫面右下方的辦公區域
    等語（見原審卷一第319 至324 頁）。參以證人李憶婷、顏
    秀芳、曾慧芬與被告甲○○均無仇恨或嫌隙，衡情應無構陷
    被告甲○○之動機，且其等所述與前揭檢舉光碟監視錄影畫
    面勘驗結果相符，應可採信。是被告甲○○於證人丙○○、
    顏秀芳、曾慧芬於屏東小隊辦公室沙發區討論系爭紅包事宜
    時，已進入屏東小隊辦公室，應知悉證人顏秀芳請證人丙○○代收系爭贊助性紅包乙事。
  ⑸被告甲○○辯稱107 年9 月11日16時許未曾在場，並不知悉
    證人顏秀芳請證人丙○○代收系爭紅包，更不可能因此去調
    閱系爭電磁紀錄云云語。而證人李憶婷於原審中亦證稱：10
    7 年9 月11日證人顏秀芳、曾慧芬進來屏東小隊辦公室時，
    甲○○不在場，證人丙○○、顏秀芳、曾慧芬於屏東小隊辦
    公室沙發區討論系爭紅包事宜時，我還在值班台值班，甲○○應該還沒有上班；同日16時許我值班結束後，2 位女性廠
    商仍在屏東小隊辦公室，當日甲○○有準時交接班，應該最
    晚是當日15時50分許就抵達辦公室等語（見原審卷一第336
    至339 頁）；經本院勘驗其於原審之證言，亦證稱：「（你
    說你16時結束之後，那這個廠商跟那個什麼…兩個女的還在
    嗎？）廠商是女生還有那個廠協會的人嗎？」、「（對對對
    ，就是那兩個女的還在嗎？）我離開值班台的時候嗎？」、
    「（嘿，她們還在嗎？）應該還在。」、「（喔喔，應該還
    在嘛？）我有點忘記了，太久了，應該還在」等語，有勘驗
    筆錄在卷可憑（見本院上訴字第466 號卷第200 頁）。然證
    人李憶婷上開證述，僅能證明證人顏秀芳、曾慧芬於107 年
    9 月11日近16時許至屏東小隊辦公室時，被告甲○○並未全
    程在場。依前揭檢舉光碟勘驗結果顯示，證人曾慧芬離開屏
    東小隊辦公室時，自A 處向立於值班台之被告甲○○、證人
    李憶婷揮手，是被告甲○○至少知悉證人曾慧芬曾至屏東小
    隊辦公室等情。雖前揭檢舉光碟監視錄影畫面未拍攝被告甲○○於證人丙○○、顏秀芳、曾慧芬討論系爭紅包事宜時在
    場，惟被告甲○○係自通往寢室之地下停車場入口進入辦公
    室，屬監視錄影畫面之下方死角，自無法以監視錄影畫面未
    曾拍攝，即認定被告甲○○此時並未在場；況縱認被告甲○○於證人丙○○、顏秀芳、曾慧芬討論系爭紅包事宜時未全
    程在場，然其既已知悉證人曾慧芬曾至屏東小隊辦公室，且
    依檢舉光碟監視錄影畫面勘驗結果，在場有多名人員自畫面
    進出，則被告甲○○自可以詢問在場其他人員之方式，得知
    證人曾慧芬至屏東小隊辦公室之原因，被告甲○○前揭所辯
    ，不足採信。
  ㈤被告甲○○應知悉監視器主機密碼：證人簡均達於警詢時證
    稱：我於107 年7 月至108 年1 月間擔任屏東小隊監視器保
    管人，監視器主機密碼已經沿用好多年，據我所知資深同仁
    都知道密碼等語（見警卷一第25至26頁）；復於原審證稱：
    監視器主機密碼已經沿用好多年，據我所知資深同仁應該知
    道密碼，而我在教同仁操作監視器時，亦曾經告訴被指導的
    同仁監視器主機密碼等語（見原審卷一第325 至333 頁）。
    而證人丙○○亦證稱：拍攝系爭電磁紀錄之屏東小隊辦公室
    監視器，係架設於辦公室內值班台朝外之左上方。該監視器
    由專責人員管理，從我到任屏東小隊3 年間至案發當時，監
    視器主機密碼未曾更動，案發當時密碼管理人為簡均達，我
    有請簡均達教同仁怎麼操作監視器，同仁可能因此知悉監視
    器主機密碼等語（見原審卷一第280 至297 頁）。證人簡均
    達與被告甲○○素無嫌隙，業如前述，應無為構陷被告甲○○而不實陳述之可能，且其證述之內容，僅係客觀陳述關於
    屏東小隊監視器主機密碼之管理方式，證詞應可採信。而證
    人丙○○、簡均達關於監視器主機密碼之管理方式所述大致
    相符，亦可採信。再依證人乙○○於本院審理時證稱：監視
    器密碼我問他們同仁的時候，他們都說不知道，但我私下問
    他們每個人都知道等語（見本院上訴字第466 號卷第245 頁
    ），可見監視器密碼廣為隊員所知悉，再依證人丙○○、簡
    均達前揭所述，屏東小隊監視器主機密碼已沿用多年，於本
    案發生前3 年間未曾更改，且因監視器操作教學所需，除密
    碼管理者外，曾經接受監視器操作教學者均可能知悉監視器
    主機密碼。被告甲○○任職於屏東小隊近2 年，自應知悉監
    視器主機密碼。
  ㈥被告戊○○辯稱不明人士交付系爭光碟係幽靈抗辯：被告戊○○雖辯稱：我不知道是誰將系爭光碟丟在我的店裡面，取
    得系爭光碟時我有先閱覽過，上面指示我寄給柯大成及廉政
    署政風室。我都是照著我收到的光碟上所附字條敘述內容去
    做的，我認為求證光碟內容應該是調查單位的責任等語（見
    原審卷一第146 至147 頁）。然被告戊○○無從舉出係何人
    、於何時，又係基於何動機及目的，將系爭光碟放置在被告
    戊○○之店內；且衡情系爭光碟內容僅當日在場之屏東小隊
    警員可得知悉，亦僅屏東小隊警員有假借職務上機會取得系
    爭光碟之可能，若非與被告戊○○有密切關係，何以甘冒涉
    犯公務員假借職務上之機會，無故取得公務機關電腦之電磁
    紀錄罪之風險，將系爭光碟放置在被告戊○○所經營之店內
    ？是被告戊○○前揭所辯均與常理不合，且是屬於無從證明
    之「幽靈抗辯」，自不足採信。
  ㈦被告甲○○、戊○○關係密切：被告2 人為夫妻，其等同住
    在屏東縣○○市○○街000 巷00號等情，為被告2 人所自承
    ，並有被告2 人之身分證翻拍照片、戶籍資料查詢結果等件
    在卷可佐（見警卷一第68至69頁，原審卷一第29至31頁）。
    證人丙○○證稱：關於甲○○與戊○○之關係，戊○○經常
    為甲○○出氣，甲○○被調職時，戊○○還跑去中隊部質問
    當時隊長為何將甲○○調職，偽造公文書案件被起訴後，戊○○甚至跑去騷擾劉盈孜等語（見原審卷一第280 至297 頁
    ）。倘若被告2 人確如其等所述彼此關係不好，何以被告戊○○密切關注被告甲○○工作事務，甚至於被告甲○○遭調
    職時，質問時任中隊長有關被告甲○○遭調職之原因？是被
    告2 人辯稱彼此關係不好，致被告戊○○無從自被告甲○○
    處取得系爭光碟，且被告甲○○亦無從得知被告戊○○將系
    爭光碟交付予證人柯大成等情，已有可疑。被告甲○○所涉
    偽造公文書案件中，證人劉盈孜於警詢時證述：甲○○於案
    發後10日9 時許，和他老婆（即戊○○）至我家找我談和解
    事宜等語（見警卷二第55頁），若被告2 人相處不睦，應對
    於彼此所涉事務漠不關心，何以被告甲○○發生交通事故時
    ，被告戊○○積極陪同被告甲○○至證人劉盈孜家中商談和
    解事宜？參以被告戊○○於原審自承：我打的檢舉函內容都
    是我那時候會去屏東小隊幫甲○○送東西，甲○○的同事會
    留我在那邊泡茶，是同事閒聊之中跟我說等語（見原審卷一
    第145 至150 頁），若被告甲○○、戊○○關係不好，何以
    被告戊○○會至屏東小隊替被告甲○○遞送物品？又何以被
    告戊○○遞送完畢後未急於離開，反與被告甲○○之同事閒
    聊？堪認被告甲○○、戊○○既同住在屏東縣○○市○○街
    000 巷00號，被告戊○○對於被告甲○○之工作事務亦有所
    關切，被告甲○○、戊○○應屬關係密切。
  ㈧綜上所述，被告甲○○既因與證人丙○○相處不睦，且知悉
    證人丙○○、柯大成曾發生爭執，而於知悉證人顏秀芳請證
    人丙○○代收系爭紅包等情後，產生取得系爭電磁紀錄之動
    機；復因知悉監視器主機密碼，而有取得系爭電磁紀錄之能
    力；且系爭電磁紀錄最後係由被告戊○○取得，並交付予以
    證人柯大成名義代為出席之證人白強；而被告2 人彼此關係
    密切，被告戊○○對被告甲○○之工作事務亦密切關注，除
    被告甲○○外，殊難想像尚有何人有此動機及能力提供系爭
    電磁紀錄予被告戊○○；且被告戊○○亦無法合理說明系爭
    電磁紀錄之來源，是系爭電磁紀錄係由被告甲○○於107 年
    9 月11日16時許至107 年10月11日某時許，假借職務上之機
    會，在屏東小隊登入監視器主機電腦取得後，交付予被告戊○○等情，應堪認定。
  ㈨被告甲○○取得系爭電磁紀錄之時間：證人丙○○證稱：屏
    東小隊監視器錄影畫面一般會保存30日，107 年9 月11日我
    跟顏秀芳、曾慧芬見面的畫面應該會在30日之後才被覆蓋等
    語（見原審卷一第296 頁），而證人簡均達證稱：屏東小隊
    監視錄影畫面如果有受理民眾報案，至少要儲存1 個月等語
    （見原審卷一第331 頁）。參照卷附警察機關駐地安全監視
    錄影系統設置管理要點（下稱監視系統管理要點）第5 點第
    2 項：受理民眾報案之監視錄影系統錄影音檔案，儲存期間
    不得少於1 個月等情（見警卷一第55頁）。是本案系爭電磁
    紀錄之保存期間應自107 年9 月11日證人顏秀芳拿取系爭紅
    包至屏東小隊之日，起算30日即107 年10月11日止，是被告
    甲○○取得系爭電磁紀錄之時間，應係107 年9 月11日16時
    許至107 年10月11日某時許。
  ㈩關於被告戊○○交付系爭光碟予證人柯大成之目的：
    證人柯大成證稱：108 年2 月21日戊○○以行動電話聯繫我
    ，說有關於丙○○不法情事的資料要提供給我，我就委請白
    強於當日20時許至21時許間以我的名義代為出席，我當時坐
    在白強跟戊○○的隔壁桌，可以聽到白強與戊○○的對話，
    對話內容大概是希望我可以幫她伸張正義，因為我跟媒體關
    係不錯，希望我可以將光碟內容散布媒體，讓丙○○無法繼
    續待在屏東小隊等語（見原審卷一第305 至312 頁）。又證
    人白強於警詢時證述：108 年2 月21日20時許至21時許，柯
    大成請我代為出席，因此我有到麥當勞屏東復興店與戊○○
    見面；戊○○誤以為我是柯大成，就交給我1 個信封，裡面
    有光碟片，向我表示他知道柯大成所投資的瑞隆興業與全台
    灣金屬公司有糾紛，光碟片的內容是丙○○與全台灣金屬公
    司掛勾的證據，希望我為她伸張正義。當日柯大成有在麥當
    勞屏東復興店現場，坐在我跟戊○○的隔壁桌，應該可以聽
    到我跟戊○○的對話等語（見警卷一第18頁至18頁反面）。
    質之被告甲○○於警詢時供稱：柯大成與我及戊○○並不認
    識，彼此亦無仇隙等語（見警卷一第13至15頁），則證人柯
    大成理應無故意虛構事實誣陷被告甲○○、戊○○之動機；
    而證人白強僅因偶然代替證人柯大成出席，與被告甲○○素
    不相識，衡情亦無構陷被告2 人之必要，是其等證詞均屬可
    信。堪認被告戊○○交付系爭光碟予證人柯大成之目的，係
    因知悉證人柯大成與媒體關係良好，希望證人柯大成將系爭
    光碟內容訴諸媒體，以達散布於眾之目的。
  被告戊○○雖辯稱：被告戊○○係為檢舉證人丙○○收受紅
    包之行為，始將系爭光碟交付予柯大成，主要目的是希望透
    過柯大成調查事情真相，並無意圖散布於眾云云。然證人柯
    大成證稱：108 年2 月21日收到系爭光碟後，我有看過光碟
    內容，是用電腦撥放後以手機翻拍監視器畫面，內容只有丙○○拿紅包，地點在屏東小隊辦公室，因為我懷疑事情真偽
    ，將系爭光碟交給丙○○處理，後來戊○○知悉此事，有打
    電話來罵我，問我怎麼會將系爭光碟交給丙○○，戊○○希
    望這個光碟對我有用的話應該要擴大渲染等語（見原審卷一
    第305 至312 頁）。證人柯大成係先於108 年2 月21日收受
    來自被告戊○○轉交之節錄丙○○收受顏秀芳交付系爭贊助
    性紅包畫面之系爭光碟，事後被告戊○○始於108 年6 月24
    日向法務部廉政署投寄陳情信件及內容含有系爭電磁紀錄（
    即未節錄之監視器影像畫面）之檢舉光碟及照片等情，為被
    告戊○○所自承，並有前引內政部警政署109 年1 月6 日廉
    肅佐108 廉非1308字第1096600028號函暨所附受理檢舉信及
    光碟在卷可參。參以被告戊○○提供予證人柯大成之系爭光
    碟內容，僅節錄系爭電磁紀錄中顏秀芳交付系爭紅包予丙○○之畫面，若被告戊○○確為請證人柯大成查明實情，應將
    系爭電磁紀錄「完整畫面」交付證人柯大成，何以捨此不為
    ，僅將系爭光碟（即節錄顏秀芳交付系爭贊助紅包予丙○○
    之畫面）交予證人柯大成？且被告戊○○於108 年6 月24日
    向法務部廉政署投寄陳情信件，其投寄之時間係於108 年2
    月21日向證人柯大成交付系爭光碟之後，若被告戊○○果如
    其所辯稱係為查明真相，應可於取得系爭電磁紀錄之第一時
    間，即將完整之監視錄影畫面交付法務部廉政署調查，然被
    告戊○○卻遲於證人柯大成向丙○○求證後，始將系爭電磁
    紀錄投寄予法務部廉政署，是被告戊○○投寄上開信件之目
    的，應係得知證人柯大成向證人丙○○求證後，始為脫罪之
    目的而向法務部廉政署檢舉。至於證人丁○○於本院審理時
    證稱值班當天沒有看到被告甲○○使用電腦主機云云。惟其
    亦證稱：值班時間為2 小時，值班台之勤務為接電話、接受
    民眾報案等語（見本院上訴字第466 號卷第249 頁），受限
    於值班時間，接電話等公務，自無從全日及專注於公務以外
    之情事，因此，所證不能為被告且冠中有利之認定。
  被告2 人交付系爭光碟予證人柯大成，係意圖散布於眾，而
    傳述足以毀損證人丙○○之名譽及社會評價之事，且有誹謗
    之故意：按行為人所指摘或傳述之事是否「足以毀損他人
    名譽」，應就被指述人之個人條件以及指摘或傳述內容，以
    一般人之通念為社會客觀之判斷，如行為人所指摘或傳述之
    具體事實，足以使被指述人在社會上所保有之人格及聲譽地
    位，因行為人之惡害性指摘或傳述，使之有受貶損之危險性
    或可能性即屬之。又散布之文字倘依遣詞用字、運句語法整
    體以觀，或依其文詞內容所引發之適度聯想，以客觀社會通
    念價值判斷，如足以使人產生懷疑或足以毀損或貶抑被害人
    之人格聲譽，或造成毀損之可能或危險者，即屬刑法第310
    條第2 項所處罰之誹謗行為。本件被告甲○○將系爭光碟交
    付予被告戊○○後，由被告戊○○提供系爭光碟予柯大成之
    行為，其等之目的係為使柯大成將丙○○收受贊助性紅包一
    事訴諸媒體，依社會一般通念為客觀判斷，確足使一般人認
    為證人丙○○有貪汙之行為，並對於丙○○之名譽及社會評
    價產生懷疑。而被告2 人均為成年人，亦有相當之智識程度
    ，猶為上揭行為，是被告2 人主觀上亦有誹謗之故意等節，
    堪可認定。
  綜合上開卷內證據資料，足認被告甲○○因與丙○○有所嫌
    隙，並得知丙○○、柯大成曾因故發生爭執，遂於107 年9
    月11日16時許，得知顏秀芳於當日在屏東小隊交付上開贊助
    性紅包予丙○○，請丙○○轉交證人曾慧芬等情事後，為損
    害證人丙○○之名譽及社會評價，利用職務上機會，無故登
    入屏東小隊電腦並取得系爭電磁紀錄後，將系爭電磁紀錄中
    顏秀芳交付系爭紅包予丙○○之畫面加以節錄製成系爭光碟
    ，並由被告戊○○轉交柯大成，其等之目的係希望柯大成將
    系爭光碟內容散布於眾。而被告2 人之上揭行為，均有散布
    於眾之意圖及誹謗之故意，並足以毀損證人丙○○之名譽及
    社會評價，且不能證明為真實，是被告甲○○、戊○○所辯
    均為卸責之詞。
乙、被告甲○○事實欄事所涉偽造文書部分：
    前揭事實欄四部分，業據被告甲○○於偵訊、原審及本院審
    理中均坦承不諱（見偵卷二第203 頁，原審卷二第49、151
    、248 頁、本院上訴第466 號卷第242 頁），與證人劉盈孜
    、李富安、陳振宇、朱泰瑋於警詢時（見警卷二第51至82頁
    ），證人丙○○於警詢及偵訊中（見警卷二第7 至31頁，偵
    卷二第41至49頁），證人蕭舜鴻於偵訊中（見偵卷二第41至
    49頁）之證述，互核均大致相符。並有B 當事人登記聯單、
    A 當事人登記聯單影本、道路交通事故現場圖、屏東小隊道
    路交通事故談話紀錄表、道路交通事故當事人登記聯單、交
    通事故和解書、屏東小隊108 年1 月24日勤務分配表、員警
    出入及領用槍枝彈藥及無線電機登記簿、公務車輛調派登記
    簿、員警工作紀錄簿、丙○○個人資料維護系統、道路交通
    事故調查報告表㈠㈡、道路交通事故當事人登記聯單─事後
    報案、肇事人自首情形紀錄表、現場照片、保二總隊第一大
    隊第三中隊108 年12月18日保二㈠㈢刑字第1083160877號函
    暨所附查明事項調查報告、勘驗電腦採證照片等件在卷可參
    （見警卷二第83至123 、153 至157 、161 至175 頁，偵二
    卷第57至60、63至141 頁），被告甲○○上開自白核與事實
    相符，可以採信。
丙、本案事證明確，被告甲○○等2 人上開否認犯行部分所持之
    辯解，均無可採信，其犯行均可認定。被告甲○○等2 人聲
    請傳喚柯大成、白強到庭調查部分，因其等2 人已於原審證
    述明確，依法不得再行傳喚。
參、論罪科刑
一、新舊法比較、罪名、變更起訴法條：
  ⑴被告2 人行為後，刑法第310 條第2 項、第358 條、359 條
    ，固均於108 年12月25日修正公布，並自同年月27日生效，
    惟此一修正，僅係將原先刑法施行法有關罰金數額調整之標
    準，換算後於刑法中明定，其文字雖有修正，但修正內容實
    質上未涉及罪刑增減，無關有利或不利行為人之情形，非屬
    刑法第2 條第1 項所稱法律變更，不生新舊法比較之問題，
    依一般法律適用原則，應逕行適用裁判時法。
  ⑵刑法第310 條誹謗罪之成立，必須意圖散布於眾，而指摘或
    傳述足以毀損他人名譽之具體事實。又同條第2 項之散布文
    字誹謗罪，其所謂「散布」係指散播傳布於不特定人或多數
    人，使大眾得知悉其內容者而言，而細繹刑法加重誹謗罪加
    重處罰之立法理由，乃衡量文字、圖畫之散布較普通誹謗罪
    之口頭上指摘或傳述傳播範圍較廣、持續性較久遠、所造成
    之危害顯然較重所致；又電磁紀錄係表現文字之方法、工具
    之一種，與傳單、報章等表現文字之媒介、呈現文字態樣並
    無二致；尤有甚者，電磁紀錄方式呈現文字散布之程度無遠
    弗屆，危害法益之程度更深更廣，應論以加重誹謗罪始為適
    當。
  ⑶刑法第361 條、第134 條前段之加重規定，均係刑法分則加
    重刑罰之規定（最高法院99年度台上字第6306號、104 年度
    台上字第3986號判決意旨參照）。本件被告甲○○於107 年
    9 月11日至108 年1 月30日間，擔任屏東小隊警員，為被告
    甲○○所自承，是被告甲○○於為「事實欄二」、「事實欄
    四」所示犯行時，均屬刑法第10條第2 項第1 款所指依法令
    服務於國家機關而具有法定職務權限之公務員。而系爭電磁
    紀錄之監視錄影畫面，係在屏東小隊辦公室監視器所攝得，
    業據證人丙○○證述明確，是系爭電磁紀錄屬公務機關電腦
    電磁紀錄無訛。
  ⑷核被告甲○○就「事實欄二」部分所為，係犯刑法第134 條
    前段、第361 條、第358 條之公務員假借職務上機會，故意
    犯無故輸入他人帳號、密碼侵入公務機關電腦罪，與同法第
    134 條前段、第361 條、第359 條之公務員假借職務上機會
    ，故意犯無故取得公務機關電腦電磁紀錄罪；就「事實欄三
    」部分，係犯刑法第310 條第2 項之加重誹謗罪；就「事實
    欄四」部分，係犯刑法第134 條前段、第216 條、第211 條
    之公務員假借職務上之機會，故意犯行使偽造公文書罪。
  ⑸核被告戊○○就「事實欄三」部分所為，係犯刑法第310 條
    第2 項之加重誹謗罪。被告2 人就「事實欄三」部分，有犯
    意聯絡及行為分擔，為共同正犯。被告甲○○就「事實欄四
    」部分，係利用不知情之李富安轉交B 當事人登記聯單予劉
    盈孜收受而行使，係屬間接正犯。被告甲○○就「事實欄二
    」部分所為，應依刑法第134 條前段、第361 條加重其刑，
    並依同法第70條第1 項規定遞加重其刑；就「事實欄四」部
    分，應依刑法第134 條前段加重其刑。
  ⑹起訴書就「事實欄二」部分，雖漏未論及被告甲○○公務員
    假借職務上機會，故意犯無故輸入他人帳號、密碼侵入公務
    機關電腦之犯罪事實，論罪法條亦漏未論及刑法第134 條前
    段、第361 條、第358 條之公務員假借職務上機會，故意犯
    無故輸入他人帳號、密碼侵入公務機關電腦罪，惟此部分與
    已起訴部分，有想像競合之裁判上一罪關係（詳後述），復
    經法院於審理中告知被告甲○○此部分罪名（見原審卷一第
    279 頁、本院上訴字第466 號卷第120 頁），被告甲○○已
    得充分行使防禦權，法院自得併予審理（即屬犯罪事實之擴
    張，是並無變更起訴法條之問題）；另追加起訴書就被告甲○○所犯「事實欄二」部分已敘明應論以刑法第361 條、第
    359 條、第134 條之無故取得公務機關電腦電磁紀錄罪（原
    判決認漏未論列，應予更下；起訴書就「事實欄四」部分，
    認僅成立刑法第216 條、第211 條之行使偽造公文書罪，漏
    未論及刑法第134 條之罪名，尚有未合，惟因社會基本事實
    同一，爰依刑事訴訟法第300 條、第95條第1 項第1 款後段
    之規定，於審理中當庭告知被告所犯法條及罪名後（見本院
    同上卷第120 頁），爰依法變更起訴法條予以審理。
  ⑺起訴書認被告甲○○「事實欄三」部分所為，係犯刑法第
    310 條第2 項之加重誹謗罪，亦應依刑法第134 條前段加重
    其刑。然被告甲○○就「事實欄三」部分所為，係節錄系爭
    電磁紀錄並製成系爭光碟後，由被告戊○○將系爭光碟交予
    柯大成，則被告甲○○係透過被告戊○○為「事實欄三」加
    重誹謗犯行，並無公務員利用職務上之權力、機會或方法為
    之情事，此部分亦應變更起訴法條而為審判。
二、罪數：
  ㈠盜用印文，係指無使用權之人擅自使用他人真正印文之謂，
    所盜用者必為真正之印文。而無製作權之人擅自製作他人之
    印文，不論是否摹擬真物，因屬虛偽製作，「無中生有」，
    使人誤信為真正之印文，則屬偽造印文，並非盜用印文（最
    高法院88年度台上字第7411號判決意旨參照）；刑法第218
    條第1 項所稱之公印或公印文，係指表示公務機關（公署）
    或機關長官資格（公務員）及其職務之印信而言，即俗稱大
    印與小官章或其印文，其形式如何，則非所問（最高法院80
    年度台上字第3797號、84年度台上字第5509號判決意旨參照
    ）。被告甲○○就「事實欄四」部分，盜蓋屏東小隊圓戳章
    、不知情之警員蕭舜鴻與丙○○之職章於B 當事人登記聯單
    上之行為，係盜用真正之印文，且上開印文係用以表示公務
    機關（公署）或機關長官資格（公務員）及其職務之印信，
    應屬公印文。而被告甲○○盜用上開印文之行為，係其偽造
    公文書行為之一部，又其偽造公文書後復持以行使，則被告
    甲○○偽造公文書之低度行為，應為其行使之高度行為所吸
    收，不另論罪。
  ㈡刑法上一行為而觸犯數罪名之想像競合犯存在之目的，在於
    避免對於同一不法要素予以過度評價，其所謂「同一行為」
    係指所實行者為完全或局部同一之行為而言，因此刑法修正
    刪除牽連犯之規定後，於修正前原認屬於方法目的或原因結
    果之不同犯罪，其間果有實行之行為完全或局部同一之情形
    ，應得依想像競合犯論擬（最高法院97年度台上字第34 94
    號判決意旨參照）。被告甲○○於密接之時、地，無故輸入
    他人之帳號、密碼而侵入公務機關電腦，並取得系爭電磁紀
    錄，其目的乃在於取得系爭電磁紀錄，犯罪之目的應屬單一
    ，而其所實行之前揭犯行，亦有行為局部同一之情形，參酌
    上開判決意旨，應評價為「同一行為」，認被告係以一行為
    同時觸犯公務員假借職務上機會，故意犯無故輸入他人帳號
    、密碼侵入公務機關電腦罪，公務員假借職務上機會，故意
    犯無故取得公務機關電腦之電磁紀錄罪，為想像競合犯，依
    刑法第55條前段之規定，從一重之公務員假借職務上之機會
    ，故意犯無故取得公務機關電腦之電磁紀錄罪處斷。
  ㈢被告甲○○所犯公務員假借職務上機會，故意犯無故取得公
    務機關電腦電磁紀錄罪、加重誹謗罪，及公務員假借職務上
    之機會，故意犯行使偽造公文書罪，共3 罪，犯意各別，行
    為互殊，應予分論併罰。
三、原審因認被告甲○○等2 人犯罪事證明確，而適用前規定及
    說明，並審酌：
  ㈠被告甲○○本應嚴守分際謹慎行事，僅因與告訴人丙○○間
    相處不睦，輕率利用身分職務之便，以無故取得系爭電磁紀
    錄之方式，損害於告訴人及公務機關對於資訊管控之安全性
    、節錄系爭電磁紀錄不利於告訴人之片段畫面，意圖散布於
    眾，重大損害告訴人之名譽；行使偽造公文書，損害公文書
    之公信力；被告戊○○以傳述不利於告訴人之片段畫面，意
    圖散布於眾，嚴重損害告訴人之名譽，使告訴人精神上受到
    難堪不快、被告甲○○就所涉妨害電腦使用罪、加重誹謗罪
    等部分，被告戊○○就所涉加重誹謗罪部分，犯後均否認犯
    行，態度難認良好；被告甲○○就所涉偽造公文書部分，坦
    承犯行，犯後態度良好，動機出於一時便宜行事、兼衡被告
    2 人之犯罪動機、目的、手段，及被告甲○○為警員專科學
    校畢業之智識程度，原任職於保警一大二中興達小隊，每月
    收入8 萬元，現停職中，已婚、有1 名未成年子女之家庭生
    活經濟狀況；被告戊○○自承大學畢業之智識程度，現從事
    保險業務員，每月收入2 、3 萬元，已婚、有2 名成年及1
    名未成年子女之家庭生活經濟狀況（見原審卷一第378 至
    379 頁、本院上訴字第466 號卷第280 頁）等一切情狀，就
    被告甲○○所犯公務員假借職務上之機會，故意犯無故取得
    公務機關電腦之電磁紀錄罪部分，量處有期徒刑1 年6 月；
    就所犯公務員假借職務上之機會，故意犯行使偽造公文書罪
    部分，量處有期徒刑1 年2 月；就被告甲○○、戊○○所犯
    加重誹謗罪，各量處有期徒刑4 月，並均諭知如易科罰金，
    以新臺幣1000元折算1 日。就被告甲○○部分審酌整體刑法
    目的，與整體犯行之應罰適當性，就所犯不得易科罰金部分
    ，定其應執行刑為有期徒刑2 年4 月。
  ㈡就沒收部分則以：被告無故取得之系爭電磁紀錄，性質上雖
    為被告之犯罪所得，然無證據證明尚存於被告實際管領中，
    難認被告仍保有本案犯罪所得，爰不予宣告沒收或追徵。其
    次，B 交通事故聯單雖係被告甲○○所偽造，惟業經交給證
    人劉盈孜，嗣又由保二總隊第一大隊第三中隊取回存卷（見
    警卷二第49頁），已非被告甲○○所有之物，亦非屬違禁物
    ，爰均不予宣告沒收。再者，被告於B 當事人登記聯單上所
    「蕭舜鴻」、「丙○○」之職章印文，及屏東小隊圓戳章，
    屬盜蓋而非偽造，故印章及印文均不予宣告沒收。
  ㈢經核原判決認事用法並無違誤，量刑亦已依刑法第57條之規
    定為審酌，所為裁量亦無不當。
四、被告甲○○上訴意旨以：㈠顏秀芳至警局與曾慧芬至警局時
    間相差約27分，而被告甲○○則係監視器畫面約1 時1 分左
    右進辦公室，可知顏秀芳至少早於被告甲○○50分鐘到屏東
    小隊辦公室，而李憶婷於原審證稱甲○○應係15時50分鐘左
    右交班，可推知顏秀芳係於15時左右到屏東小隊辦公室，而
    曾慧芬則係於15時27分左右至屏東小隊，且相談約20分左右
    ，顏秀芳即離開屏東小隊，則被告甲○○係於顏秀芳離開辦
    公室後始進辦公室，自無從知悉顏秀芳曾到辦公室。㈡當日
    甲○○雖非由大門進入辦公室，然另一出入口即位在值班台
    之右方1 至2 公尺，若自該門口進入後再至槍械室領取槍械
    ，不可能躲過監視器死角，依原判決所述，被告甲○○於進
    入辦公室後，即須站在門口5 分鐘，如此怪異之行為定會引
    起值班人員李憶婷及其他人員之注視，然自監視器畫面內容
    所載，李憶婷於監視器畫面時間一時零分50秒時抬頭望向其
    左方出入口處，被告甲○○隨即進入監視器畫面，可知被告
    甲○○進入辦公室後並無刻意躲在死角，原判決以被告甲○○可能在監視器畫面之死角云云，顯係臆測之詞。㈢關於監
    視器主機密碼，證人簡均達於原審證稱：我都是教比我後面
    進單位的同仁，被告甲○○是比我前面進單位，另一方面沒
    有特別覺得要教他是因為他也不是相關業務之承辦人等語，
    則原判決認被告甲○○接受過簡均達監視教學之指導，知悉
    密碼云云，顯與卷證不符。㈣內政部警政署保安警察第二總
    隊曾就監視器畫面如何流出進行調查，依調查報告所載「該
    小隊警員邱裕鈞訪談筆錄…主機每次登入、登出或清除，均
    會有事件資訊紀錄，會依發生之時間來看序；事件資訊所顯
    示之時間：107 年9 月27日9 時26分至10時10分、18時0 分
    3 秒至34秒，及107 年9 月30日19時35分至49分間有異常資
    訊，檢視該2 日前揭時段勤務人員計有李員、林員、丁○○
    、謝瑞棋及謝明恭等5 人，可見根據調查結果，僅發現107
    年9 月27及同年月30日有登入資訊，然登入時段均非被告甲○○值班時間，雖該時段值班員警均否認登入監視系統，然
    監視器電腦系統係放在辦公室內，若有簡均達以外人員操作
    ，自會引起值班員警之注意，然其等除否自己有登入外，亦
    均表示未曾看到其他人操作，顯係迴護自己之詞等語。被告
    戊○○上訴意旨以：其交付光碟時之實際接觸對象係白強，
    依白強在警詢中之證詞係要他伸張正義，並無提到訴媒體；
    證人柯大成於原審證稱「（你在警詢時稱薛希望我可以幫她
    打擊不法伸張正義，她也知道我跟媒體關係不錯，所以希望
    我將光碟散佈給媒體？）有，詳細的我是不知道，但大概就
    是這個意思，因為那時我第一次做筆錄的時候沒有把白強講
    出來，我想說講一講，東西交出去就好了」等語，可見所謂
    訴諸媒體乃係柯大成個人之解讀，且被告戊○○與柯大成並
    不熟識，依柯大成之背景資料，亦難得知柯大成與媒體關係
    不錯等語。檢察官上訴意旨以：㈠被告甲○○始終否認犯行
    ，於警詢中經警方播放證人柯大成提供電話錄音，令其確認
    是否為被告戊○○，供稱：「不是很像。」，並稱沒看到廠
    商拿紅包，亦不知監視器主機密碼云云，足證被告甲○○犯
    後態度非佳，且極力迴護被告戊○○阻撓偵查，原審量處有
    期徒刑1 年6 月、4 月，容有過輕之虞。㈡被告戊○○亦始
    終否認犯行，更於電話譯文中聲稱「今天我如果可以拿到他
    實際上收賄，他要收賄他會在他辦公室裡面嗎？你覺得他會
    嗎？我又不是24小時跟他生活在一起我怎麼可能拿到他收賄
    的證據。」等語，參酌被告戊○○提供予證人柯大成之系爭
    光碟內容，僅擷取系爭電磁紀錄之片段畫面，顯見其本欲藉
    由刻意節錄之畫面損害告訴人名譽；辯稱不明人士將光碟塞
    到店裡云云，亦毫無悔意，犯後態度非佳，原審量處有期徒
    刑4 月，亦有過輕之虞等語，各均指摘原判決不當。
五、經查：
  ㈠依原審勘驗檢舉光碟結果，於「01:01:11-01:02:25 曾慧芬
    、丙○○坐於警局沙發處，李憶婷站於值班台旁，甲○○自
    D 處進入畫面，員警乙站於C 處；01:04:21-01:04:24 李憶
    婷立於值班台，曾慧芬、丙○○自A 處離開畫面，甲○○自
    C 處進入畫面；01:04:35李憶婷、甲○○立於值班台，曾慧
    芬自A 處向警局內揮手。」業如前述（見原審一卷第238 、
    240 頁），則被告甲○○由上開D 處進入畫面後，曾慧芬（
    即收受贈與者）始與丙○○自A 處離開畫面，且於曾慧芬揮
    手離去時，被告甲○○已站在值班台，因此，被告甲○○知
    悉曾慧芬及丙○○當時在警方辦公室。而證人丙○○於原審
    證稱：「（你說顏秀芳拿紅包進來，你被叫回來，你跟顏秀
    芳交談的時候，甲○○不在場嗎？）那個時候他還沒來，可
    是那時已經快到交接班的時間，後來曾慧芬來我們就坐在那
    邊在聊這件事情，那時候他就進來了，因為他要上16時的班
    。」、「（後來你跟曾慧芬交談時，甲○○有在場嗎？）他
    都聽的到，因為那個空間差不多跟法庭一樣大。」等語（見
    原審一卷第285 頁），而沙發與值班台在同一空間，有平面
    圖在卷可憑（見本院上訴字第466 號卷第161 頁），參以證
    人李憶婷於原審證稱：我的下一班值班人員是16時至18時許
    值勤的甲○○，我們是當日15時50分許至16時許處理交接業
    務，甲○○應該在15時50分許之前就到辦公室」等語（見原
    審卷一第339 頁），證稱被告甲○○提前10分鐘抵達辦公室
    、證人柯大成所證：我有看過光碟內容，是用電腦撥放後以
    手機翻拍監視器畫面等語、依卷內證據，被告甲○○與丙○○間關係不睦，此外別無他人、交付「節錄」光碟者係被告
    甲○○之妻等情，如非被告甲○○事先知情，應無取得上開
    監視器影像資料之電磁紀錄必要，嗣並加以「節錄」，證人
    丙○○證稱被告甲○○得以與聞其與曾慧芬之談話，應屬可
    信。
  ㈡原判決係認定監視器所拍攝之範圍有其死角，致辦公室全景
    無從全部入鏡，並未認定被告甲○○進入辦公室後刻意躲在
    死角，被告甲○○此部分指摘，與事實並不相符。又依證人
    簡均達、丙○○、乙○○上開證述，及監視器主機密碼長年
    未經更動等情，已足以推斷被告甲○○知悉監視器主機密碼
    之事實，此與證人簡均達係後於被告甲○○進入屏東小隊無
    必然之關聯。
  ㈢被告甲○○上訴理由㈣所指調查報告記載「該小隊警員邱裕
    鈞訪談筆錄…主機每次登入、登出或清除，均會有事件資訊
    紀錄，會依發生之時間來看序；事件資訊所顯示之時間：10
    7 年9 月27日9 時26分至10時10分、18時0 分3 秒至34秒，
    及107 年9 月30日19時35分至49分間有異常資訊，檢視該2
    日前揭時段勤務人員計有李員、林員、丁○○、謝瑞棋及謝
    明恭等5 人，調查結果，僅發現107 年9 月27及同年月30日
    有登入資訊等情，固有內政部警政署保安警察第二總隊案件
    調查報告表在卷可憑（見他字第1574號卷第3-4 頁）。然而
    被告甲○○係利用屏東小隊監視器主機密碼密碼登入之方式
    ，不生異常侵入問題，且亦無證據證明其等與丙○○有何恩
    怨，交付「節錄」光碟之人亦與上開5 人無關，難謂係其等
    所為。又被告戊○○於警詢中供稱：我先生認識柯大成等語
    （見他字卷第23頁），而被告甲○○擔任警員之職務，且前
    亦參與處理柯大成所屬瑞隆興業公司與顏秀芳所屬全台灣金
    屬公司間工廠拍賣糾紛，自無不知柯大成背景之理，是證人
    柯大成之證述，並無不合理之情事。
  ㈣被告甲○○等2 人前此並無任何犯罪前科紀錄，有其前案紀
    錄表在卷可憑，素行尚可，被告甲○○否認部分犯行，被告
    戊○○亦否認有加重誹謗犯行，然原判決就此部分於量刑時
    已經加以審酌，且如經判處有罪確定，被告甲○○將喪失公
    務資格，而加重誹謗部分亦尚未實際散佈，對被害人尚未違
    成實際之損害，原此，原判決所量處之刑，亦難謂有何不當
    之處。
  ㈤綜上所述，被告甲○○等2 人及檢察官之上訴，均無理由，
    應予駁回。
肆、原判決無罪上訴部分：
一、公訴意旨另以：被告戊○○與甲○○共同基於妨害電腦使用
    之犯意聯絡，先由被告甲○○於107 年9 月11日至108 年2
    月21日間之某時許，在屏東小隊登入監視器主機電腦，複製
    107 年9 月11日16時許，值班台位置之監視器影像資料。被
    告甲○○無故對公務機關之電腦取得監視器影像之電磁紀錄
    後，以個人電腦播放該段監視器影像，同時持手機側拍，再
    將側拍之監視器影像燒錄為光碟，交由被告戊○○使用。因
    認被告戊○○涉犯無故取得公務機關電腦之電磁紀錄罪嫌等
    語。
二、公訴人認被告戊○○涉犯前揭犯行，無非係以證人丙○○、
    柯大成、簡均達、顏秀芳、曾慧芬之證述，108 年3 月9 日
    被告戊○○與證人柯大成電話錄音及譯文，屏東小隊107 年
    9 月11日勤務分配表，被告甲○○、戊○○聚餐照片，證人
    顏秀芳、曾慧芬交付贊助金合照，值班台監視器架設位置及
    監視器主機照片，監視錄影畫面翻拍照片，證人柯大成手機
    翻拍照片等件為主要論據。訊據被告戊○○則否認有公訴意
    旨所指之上開犯行，辯稱：我不知道系爭光碟來源為何等語
    。本件有關無故取得公務機關電腦之電磁紀錄部分係被告甲○○所為，業如前述，則爭點在於被告戊○○與被告甲○○
    就無故取得公務機關電腦之電磁紀錄犯行，是否有犯意聯絡
    及行為分擔？
三、經查：
  ㈠公訴意旨所提出前揭證據，至多僅能證明被告戊○○自被告
    甲○○處取得系爭光碟後，意圖散布於眾而將系爭光碟交付
    證人柯大成。至被告戊○○如何得知被告甲○○係以無故取
    得公務機關電腦之電磁紀錄之方法，取得系爭電磁紀錄，仍
    有疑問，不能排除被告甲○○係因偶然之機會得知證人顏秀
    芳至屏東小隊辦公至遞送紅包，而臨時起意無故取系爭電磁
    紀錄，而未事先與被告戊○○商議之可能，自難以證明被告
    戊○○有與被告甲○○有何犯意聯絡。
  ㈡關於行為分擔部分，依起訴書所載犯罪事實，被告甲○○係
    單獨於107 年9 月11日16時許至同年10月11日某時許，在屏
    東小隊登入監視器主機電腦，取得系爭電磁紀錄後，以個人
    電腦撥放監視器錄影畫面，同時以手機側拍並節錄證人顏秀
    芳交付紅包予證人丙○○之畫面後，製成系爭光碟始交付予
    被告戊○○，未見被告戊○○有何行為分擔。況被告戊○○
    並非屏東小隊警員，應無可能隨時與被告甲○○保持聯繫或
    自由出入屏東小隊辦公室，是被告戊○○就被告甲○○無故
    取得公務機關電腦之電磁紀錄罪部分，有何行為分擔即有疑
    問，且無法排除係被告甲○○無故取得公務機關電腦之電磁
    紀錄後，始將取得之系爭光碟交予被告戊○○之可能。況縱
    被告2 人為夫妻，對於彼此之一切舉措未必全然知悉或始終
    注意，自不能僅以被告2 人為夫妻，且被告戊○○事後取得
    系爭光碟等情，即推論被告戊○○必然知悉被告甲○○所為
    無故取得公務機關電腦之電磁紀錄之犯行，而與被告甲○○
    有犯意聯絡及行為分擔。
  ㈢綜上所述，就公訴意旨所稱被告戊○○共同無故取得公務機
    關電腦之電磁紀錄犯行，檢察官所提出之證據尚難認已達於
    通常一般人均不致有所懷疑，而得確信其為真實之程度，依
    無罪推定及有疑唯利被告之原則，就被告戊○○被訴共同無
    故取得公務機關電腦之電磁紀錄部分即無從為有罪之認定，
    就此部分自應為被告戊○○無罪之判決。
四、原審因認被告戊○○被訴無故取得公務機關電腦之電磁紀錄
    罪嫌部分之犯罪不能證明，而為被告戊○○無罪之判決，經
    核於法並無不合。
五、檢察官上訴意旨略以：㈠被告甲○○無故取得本件監視器影
    像資料之電磁紀錄之時間，係107 年9 月11日至同年10月11
    日間某時許。對照該監視器主機「事件資訊」翻拍照片，及
    證人簡均達於訪談時所述，107 年9 月27日9 時26分至10時
    1 分間，曾有多次解鎖紀錄，亦即操作者輸入正確密碼登入
    主機（見他字卷第85至86頁、第91至92頁）。足證認被告甲○○取得系爭電磁紀錄之確切時間，應係107 年9 月27日，
    再對照證人顏秀芳交付系爭紅包予告訴人丙○○之時間為
    107 年9 月11日，兩者相隔10餘日。倘若被告甲○○係因偶
    然撞見告訴人收受系爭紅包，而臨時起意欲藉此損害告訴人
    名譽，衡情當於數日內即登入主機取得系爭電磁紀錄，而非
    等待10餘日後方為上舉，其是否先與被告戊○○討論後，方
    才決定取得系爭電磁紀錄，非無疑議。㈡參諸被告甲○○、
    戊○○關係之密切，被告戊○○甚至因被告甲○○遭調職而
    前往質問隊長，並前往劉盈孜家中洽談和解事宜，及108 年
    3 月9 日被告戊○○與證人柯大成電話譯文，被告戊○○稱
    ：「（柯大成：我了解起來根本人家是辦中秋節整個加工區
    的廠商都有贊助給警友會的東西嘛，你不知道嗎？）你有確
    定？」、「（柯大成：你不知道嗎？）我怎麼不知道。……
    」、「（柯大成：意思說他會袒護他嗎？）當然是袒護他啊
    ，因為他們現在根本就沒處分他啊，我跟你說因為公務人員
    ……」、「（柯大成：你怎麼知道，你怎麼知道他們沒處分
    他？）哼！我怎麼不知道，我還要跟你報告我怎麼知道的嗎
    ？」等語（見警卷第39至40頁）。益徵被告戊○○極為關注
    告訴人有無受到追訴、處罰。是被告2 人關係之密切，及被
    告戊○○關注告訴人之程度，衡情被告甲○○當於撞見告訴
    人收受系爭紅包後，即將上情轉知被告戊○○，並分由被告
    甲○○取得系爭電磁紀錄，再交由被告戊○○加以散布於眾
    。自可據此推認被告2 人就無故取得系爭電磁紀錄乙節，具
    犯意聯絡與行為分擔，屬共同正犯，原審認不能證明，尚有
    未洽等語。
六、經查：㈠依證人簡均達於警詢所證電腦所顯示「按鍵解鎖」
    係指正確輸入密碼，主機可以操作；「按鍵上鎖」是指人員
    操作完畢，主機會上鎖，人員不可以再操作，必須重新輸入
    密碼（見他字第1574號卷第85頁背面），並無異常之意義，
    則卷附「事件資訊」上所記錄之按鍵上鎖及按鍵解鎖僅能證
    明有人以機關之密碼進入電腦內查詢、拷貝，尚難證明於
    107 年9 月27日9 時26分至10時，進入電腦主機拷貝電磁紀
    錄者係被告甲○○，因此，亦不能以該日距顏秀芳交付系爭
    紅包予丙○○之時間為107 年9 月11日，2 者相隔10餘日，
    即據以推斷係被告甲○○與被告戊○○係事先共謀後，再由
    被告甲○○輸入帳號、密碼登入屏東小隊監視器主機電腦取
    得電磁紀錄。㈡證人丙○○係臨時被請回屏東小隊辦公室，
    業如前述，此非被告甲○○所能事先預知，被告甲○○自無
    事先知之可能，檢察官亦無此部分之舉證，因此而取得電磁
    紀錄之時間在1 個月內均有可能，亦已如前述，因此有可能
    係被告甲○○在當日即擅自取得屏東小隊之電磁紀錄，既均
    有可能，基於罪證有疑利於被告之證據法則，自應為被告戊○○有利之認定。㈢被告戊○○為關注告訴人有無受到追訴
    、處罰，乃係因其與被告甲○○係夫妻關係，且其主觀上認
    為其夫受不公平待遇所致，此雖可證明被告戊○○有加重誹
    謗之主觀犯意，尚難認其就被告甲○○所犯無故取得公務機
    關電腦之電磁紀錄部分亦有共同之犯意之聯絡。綜上所述，
    檢察官此部分之上訴為無理由，應予駁回。
據上論結，應依刑事訴訟法第368 條，判決如主文。
本案經檢察官楊慶瑞到庭執行職務。
中    華    民    國   110    年    11    月    4     日
                  刑事第四庭    審判長法  官  黃建榮
                                      法  官  任森銓
                                      法  官  李嘉興
以上正本證明與原本無異。
加重誹謗罪部分不得上訴。
被告戊○○無罪部份，檢察官如不服本判決應於收受本判決後20
日內向本院提出上訴書狀，其未敘述上訴理由者，並得於提起上
訴後20日內向本院補提理由書狀（均須按他造當事人之人數附繕
本）「切勿逕送上級法院」。檢察官須符合刑事妥速審判法第9
條之規定始得上訴。
刑事妥速審判法第9條規定：
除前條情形外，第二審法院維持第一審所為無罪判決，提起上訴
之理由，以下列事項為限：
一、判決所適用之法令牴觸憲法。
二、判決違背司法院解釋。
三、判決違背判例。
刑事訴訟法第377條至第379條、第393條第1款規定，於前項案件
之審理，不適用之。
被告甲○○其餘部分，如不服本判決應於收受本判決後20日內向
本院提出上訴書狀，其未敘述上訴理由者，並得於提起上訴後20
日內向本院補提理由書狀（均須按他造當事人之人數附繕本）「
切勿逕送上級法院」。
中    華    民    國   110    年    11    月    4     日
                                      書記官  蔡妮庭
附錄本判決論罪科刑法條：
刑法第134 條（公務員犯罪加重處罰之規定）
公務員假借職務上之權力、機會或方法，以故意犯本章以外各罪
者，加重其刑至二分之一。但因公務員之身分已特別規定其刑者
，不在此限。
刑法第358 條
無故輸入他人帳號密碼、破解使用電腦之保護措施或利用電腦系
統之漏洞，而入侵他人之電腦或其相關設備者，處3 年以下有期
徒刑、拘役或科或併科30萬元以下罰金。
刑法第359 條
無故取得、刪除或變更他人電腦或其相關設備之電磁紀錄，致生
損害於公眾或他人者，處5 年以下有期徒刑、拘役或科或併科60
萬元以下罰金。
刑法第361條
對於公務機關之電腦或其相關設備犯前三條之罪者，加重其刑至
二分之一。
刑法第310 條第1 項、第2 項
意圖散布於眾，而指摘或傳述足以毀損他人名譽之事者，為誹謗
罪，處1 年以下有期徒刑、拘役或1 萬5 千元以下罰金。
散布文字、圖畫犯前項之罪者，處2 年以下有期徒刑、拘役或3
萬元以下罰金。
刑法第216 條
行使第210 條至第215 條之文書者，依偽造、變造文書或登載不
實事項或使登載不實事項之規定處斷。
刑法第211 條
偽造、變造公文書，足以生損害於公眾或他人者，處1 年以上7
年以下有期徒刑。
 
附表一（A 當事人登記聯單）：
註：「*」詳卷。
┌──┬────────┬───────────────────┐
│項次│聯單編號        │10712A2AW8B0077/08                    │
├──┼────────┼───────────────────┤
│1   │發生時間        │107年12月19日12時35分                 │
├──┼────────┼───────────────────┤
│2   │地點            │屏東縣屏東市前進里屏加路南側屏東縣屏東│
│    │                │市縣189 線南側                        │
├──┼────────┼───────────────────┤
│3   │1 當事人姓名、電│趙國富、078******/0987******、8**-K*  │
│    │話、車牌號碼    │                                      │
├──┼────────┼───────────────────┤
│4   │2 當事人姓名、電│許家銘、0919******、AE*-25**          │
│    │話、車牌號碼    │                                      │
├──┼────────┼───────────────────┤
│5   │3 當事人姓名、電│林耀章、09********、B車乘客           │
│    │話、車牌號碼    │                                      │
├──┼────────┼───────────────────┤
│6   │填表人          │警員甲○○                            │
├──┼────────┼───────────────────┤
│7   │主管            │小隊長丙○○                          │
├──┼────────┼───────────────────┤
│8   │處理單位、電話、│內政部警政署保安警察第二總隊第一大隊第│
│    │地址            │三中隊屏東小隊00-0000000              │
└──┴────────┴───────────────────┘
附表二（B 當事人登記聯單）：
註：「*」詳卷。
┌──┬────────┬───────────────────┐
│項次│聯單編號        │10712A2AW8B0077/08                    │
├──┼────────┼───────────────────┤
│1   │發生時間        │108年1月24日10時40分                  │
├──┼────────┼───────────────────┤
│2   │地點            │屏東縣屏東市前進里經建路與園北街東側2 │
│    │                │號門出口處                            │
├──┼────────┼───────────────────┤
│3   │1 當事人姓名、電│甲○○、0912******、A**-****          │
│    │話、車牌號碼    │                                      │
├──┼────────┼───────────────────┤
│4   │2 當事人姓名、電│劉盈孜、0954******、電動自行車        │
│    │話、車牌號碼    │                                      │
├──┼────────┼───────────────────┤
│5   │3 當事人姓名、電│（空白）                              │
│    │話、車牌號碼    │                                      │
├──┼────────┼───────────────────┤
│6   │填表人          │警員蕭舜鴻                          │
├──┼────────┼───────────────────┤
│7   │主管            │小隊長丙○○                          │
├──┼────────┼───────────────────┤
│8   │處理單位、電話、│內政部警政署保安警察第二總隊第一大隊第│
│    │地址            │三中隊屏東小隊00-0000000              │
└──┴────────┴───────────────────┘